【裁判字號】    95,易,642
【裁判日期】    950630
【裁判案由】    詐欺
【裁判全文】
臺灣臺中地方法院刑事判決               95年度易字第642號
公  訴  人  臺灣臺中地方法院檢察署檢察官
被      告  甲○
上列被告因詐欺案件，經檢察官提起公訴（九十五年度偵字第二
一七九號），及移送併辦審理（九十五年度偵字第五九四三號）
，本院判決如下：
    主    文
甲○連續幫助共同連續意圖為自己不法之所有，以詐術使人將本
人之物交付，處有期徒刑陸月，如易科罰金，以佰元折算壹日
。
    犯罪事實
一、甲○預見蒐集帳戶存摺、提款卡、密碼之真實姓名年籍均不
    詳的成年男子，收受帳戶將供作為其所屬犯罪集團非法轉帳
    使用，或欲詐騙他人使之將款項匯入該帳戶後領取花用，以
    迴避被害人及警方之追查，致使被害人及偵查機關無從追查
    ，而其發生並不違背其本意，竟基於幫助該成年男子及其所
    屬犯罪集團詐欺取財之概括犯意，先後為下列行為：
（一）於民國九十四年七月二十日前之不詳時間、地點，將其於
      九十一年五月十三日在臺中縣烏日鄉明道郵局所開立帳號
      0000000000000號帳戶之存摺、提款卡、密碼，以不詳金
      額之代價，出售予真實姓名年籍均不詳之成年人使用，充
      作該成年人所屬犯罪集團轉向他人詐欺取財之工具。嗣有
      戊○○於九十四年七月二十日，接到一真實姓名年籍均不
      詳而自稱「李主任」之成年男子電話，佯稱戊○○中了港
      澳博彩公司的彩金，惟須先繳交稅金才能領取彩金為由，
      要戊○○匯款至甲○上開之明道郵局帳戶，戊○○不疑有
      詐，誤信為真而陷於錯誤，依指示於同日下午四時五十三
      分零七秒匯款新臺幣（下同）二萬零二百四十元至上開帳
      戶中。惟戊○○於事後未收到彩金，始知受騙，方於九十
      四年八月四日上午十一時五十分許向警方報案。
（二）次於九十四年八月一日前之不詳時間、地點，將其於九十
      三年五月十四日在臺中市第二信用合作社大智分社所申請
      開立帳號000000000000000號帳戶之存摺、提款卡、密碼
      ，以不詳金額之代價，出售予真實姓名年籍均不詳之成年
      人使用，充作該成年人所屬犯罪集團轉向他人詐欺取財之
      工具。嗣有李玉緣於九十四年八月一日，接到一真實姓名
      年籍均不詳而自稱「鑽芝珠寶公司」之成年人電話，佯稱
      李玉緣中獎港幣三十萬元，惟須先匯款十二萬元才能領取
      彩金為由，要李玉緣匯款至甲○之上開臺中市第二信用合
      作社大智分社帳戶中，李玉緣不知有詐，誤信為真而陷於
      錯誤，依指示於同日下午四時四十五分三十三秒匯款一元
      至上開帳戶。惟李玉緣旋發覺受騙，即於同日下午五時許
      向警方報案。
（三）甲○於販賣上開二本帳戶後，於九十四年七月二十八日另
      向臺中商業銀行烏日分行申請開立帳號000000000000號帳
      戶，並取得該帳戶之存簿及提款卡，而於九十四年九月七
      日前之不詳時間、地點，將該帳戶之存摺、提款卡、密碼
      ，以不詳金額之代價，出售予真實姓名年籍均不詳之成年
      人使用，充作該成年人所屬犯罪集團轉向他人詐欺取財之
      工具。而有何玟慧於九十四年六月中旬，接到一真實姓名
      年籍均不詳而自稱香港之「龍陽國際珠寶商會」之成年人
      電話，佯稱何玟慧中獎一百二十萬元，扣除稅金後為一百
      零二萬元，嗣將一百零二萬元投資股票，可以獲利四十倍
      左右，何玟慧不知有詐，而陸續依該詐騙集團成員之指示
      匯款，其中於九十四年九月七日依指示匯款十九萬七千八
      百元至甲○所申請之上開臺中商業銀行烏日分行帳戶內，
      嗣何玟慧終發覺受騙，而於九十四年九月十六日下午六時
      三十分向警方報案。
（四）甲○復於九十四年九月二十八日前之不詳時間、地點，將
      其在合作金庫銀行烏日分行所開立帳號0000000000000號
      帳戶之存摺、提款卡、密碼，以不詳金額之代價，出售予
      真實姓名年籍均不詳之成年人使用，充作該成年人所屬犯
      罪集團轉向他人詐欺取財之工具。嗣有丙○○於九十四年
      九月二十八日中午十二時三十分許，接到一真實姓名年籍
      均不詳之成年人電話，佯稱丙○○中獎，惟須先匯款為由
      ，要丙○○匯款至甲○之上開合作金庫銀行烏日分行帳戶
      中，丙○○不知有詐，誤信為真而陷於錯誤，依指示分別
      於同日匯款八萬二千元，於九十四年九月二十九日又匯款
      四萬二千元、六萬八千元至上開帳戶，合計共匯款十九萬
      二千元。惟丙○○旋知受騙，即於九十四年九月二十九日
      下午二時四十分許向警方報案。
二、案經臺中縣警察局烏日分局移送臺灣臺中地方法院檢察署檢
    察官偵查起訴及移送併辦。
    理    由
一、訊據被告甲○僅坦承將明道郵局之密碼寫在存簿上之事實，
    惟矢口否認有何幫助詐欺取財之行為，先辯稱：其所開設之
    明道郵局、臺中市第二信用合作社大智分社、臺中商業銀行
    烏日分行、合作金庫銀行烏日分行帳戶之存簿、提款卡，本
    來都放在其住處臥室抽屜裡，其與太太白秀鳳在九十四年七
    月底吵架，白秀鳳因而將上開四本存簿、提款卡丟棄云云；
    次辯稱：其於九十四年七月二十七日與白秀鳳到公園散步，
    當時臺中市第二信用合作社大智分社之存簿及提款卡放在車
    內被竊，其回家才發現明道郵局、臺中商業銀行烏日分行、
    合作金庫烏日分行帳戶之存簿、提款卡均遺失了云云；再辯
    稱：九十四年七月二十六日發現上開四本帳戶之存簿、提款
    卡遺失，於九十四年七月二十七日將車停在臺中公園附近之
    麥當勞後去臺中公園散步，返回車上時，發現車子駕駛座被
    撬開，放在車上之臺中市第二信用合作社的存簿、提款卡均
    遺失了，其在九十四年七月二十七日本來要去泰豪鋼鐵上班
    ，才知道白秀鳳將其存款簿及提款卡丟掉了，其在九十四年
    七月底為了去金益成金屬公司上班需薪資轉帳，而在上班前
    一日到臺中商業銀行烏日分行開設帳戶，其沒有賣帳戶，只
    有在明道郵局存簿背面寫密碼，其餘三本存簿並無記載密碼
    ，且因其弟朱萍在九十四年八月十日過世，所以沒空報案云
    云。惟查：
（一）被告就上開帳戶何時如何發現遺失之說詞前後矛盾：
  １、就明道郵局部分：
      被告於九十四年十月三十日警詢時供稱：係於九十四年七
      月二十八日欲存款找不到存簿才發現遺失云云；於九十四
      年十一月二十日、九十五年二月五日警詢時改供述：是白
      秀鳳整理家裡一時糊塗不慎丟棄云云；於九十四年十二月
      十二日偵訊時供陳：係九十四年八月間在家中不見的云云
      ；於九十五年二月十五日偵訊時又供述：是警局通知其製
      作筆錄時，才知道白秀鳳於九十四年七月二十七日在家中
      整理物品時，將其帳戶及提款卡不小心丟掉云云；於本院
      九十五年三月三十日行準備程序時反供述：是九十四年七
      月二十七日在臺中公園遭竊後返家，才發覺存簿及提款卡
      不見了，其與白秀鳳在九十四年七月底吵架，白秀鳳將其
      存簿及提款卡丟掉云云；於本院九十五年五月九日行準備
      程序時，又改稱：是在九十四年七月二十六日發現遺失，
      在九十四年七月二十七日要回泰豪鋼鐵公司上班才知道白
      秀鳳將其存款簿及提款卡丟掉了云云。可見被告就明道郵
      局帳戶之存簿及提款卡如何遺失之說詞，前後反覆不一，
      故該帳戶是否確為遺失或遭證人白秀鳳丟棄，實有疑問。
  ２、就臺中市第二信用合作社大智分社部分：
      被告於九十四年九月十四日警詢時供稱：其於九十四年七
      月二十七日早上十時許將自用小客車庭在臺中公園旁，後
      來回到車上發現右前座車門遭破壞，但未發現存簿遭竊，
      直到隔天上午公司會計告訴其帳戶無法使用，才發現存簿
      遭竊云云；於九十四月十一月十二日警詢時反稱：是在家
      中遺失云云；於九十四年十一月二十日警詢時又供陳：是
      在車上遺失云云；而於本院九十五年三月三十日行準備程
      序時，先供稱係因與白秀鳳吵架，白秀鳳在九十四年七月
      底將之丟棄云云，嗣又改稱：於九十四年七月二十六日
      發現該帳戶之存簿、提款卡遺失，於九十四年七月二十七
      日其將車停在臺中公園附近之麥當勞後去臺中公園散步，
      返回車上時，發現車子駕駛座被撬開，放在車上之臺中市
      第二信用合作社的存簿、提款卡均遺失了云云。由上可知
      ，被告對於臺中市第二信用合作社大智分社之存簿及提款
      卡何時如何遺失，供詞不僅前後矛盾，且就九十四年七月
      二十七日其駕駛之自用小客車遭破壞部位之辯詞，前後亦
      不相同，故該帳戶是否確為遭竊或遺失或遭證人白秀鳳丟
      棄，顯屬可疑。
  ３、就臺中商業銀行烏日分行帳戶部分：
      被告於九十四年十一月二十日警詢時供稱：該帳戶是其太
      太整理家裡一時糊塗不慎丟棄，開戶目的是因其於耀逞公
      司上班供薪資轉帳使用云云；於九十四年十二月十二日偵
      訊時供述：是在九十四年八月間於家中不見的云云；於本
      院九十五年三月三十日行準備程序時供陳：是九十四年七
      月二十七日在臺中公園遭竊後返家，才發覺存簿及提款卡
      不見了，其與白秀鳳在九十四年七月底吵架，白秀鳳將其
      存簿及提款卡丟掉云云；然於本院九十五年五月九日行準
      備程序時，又改稱：是在九十四年七月二十六日發現遺失
      ，在九十四年七月二十七日要回泰豪鋼鐵公司上班才知道
      白秀鳳將其存款簿及提款卡丟掉了，當時是為了去金益成
      金屬公司上班供薪資轉帳用，才去申請此帳戶云云。由上
      顯見，被告就臺中商業銀行烏日分行帳戶之存簿及提款卡
      如何遺失之說詞，前後齬齟，甚且係供何公司薪資轉帳用
      ，說詞亦有二套版本，是該帳戶是否確為遺失或遭證人白
      秀鳳丟棄，開設帳戶之目的是否確供薪資轉帳用，均疑點
      重重。
  ４、就合作金庫銀行烏日分行部分：
      被告於九十四年十一月十二日警詢時供述：是於九十四年
      十一月十日警方通知時，才發現遺失云云；於九十四年十
      一月二十日、九十五年二月五日警詢時反供稱：是白秀鳳
      整理家裡一時糊塗不慎丟棄的云云；於九十四年十二月十
      二日偵訊時供陳：是在九十四年八月間在家中發現不見云
      云；於本院九十五年三月三十日行準備程序時供述：是九
      十四年七月二十七日在臺中公園遭竊後返家，才發覺存簿
      及提款卡不見了，其與白秀鳳在九十四年七月底吵架，白
      秀鳳將其存簿及提款卡丟掉云云；於本院九十五年五月九
      日行準備程序時又改稱：是在九十四年七月二十六日發現
      遺失，在九十四年七月二十七日要回泰豪鋼鐵公司上班才
      知道白秀鳳將其存款簿及提款卡丟掉了云云。是被告就合
      作金庫銀行烏日分行帳戶之存簿及提款卡如何遺失之說詞
      ，前後無法吻合，該帳戶是否確為遺失或遭證人白秀鳳丟
      棄，被告始終均無法自圓其說。
（二）證人白秀鳳於九十五年二月二十七日偵訊時雖到庭具結證
      稱：其於九十四年七月二十七日前三、四個月，曾與甲○
      吵架，只丟棄甲○的衣服及不重要的東西，但沒有丟棄其
      證件、存款簿等物，而於九十四年七月二十七日左右其再
      與甲○吵架，就將甲○的證件、存款簿丟掉等語。然審之
      被害人戊○○是在九十四年七月二十日即遭騙而於同日下
      午四時五十三分零七秒匯款二萬零二百四十元至被告在明
      道郵局所開設之上開帳戶，並隨即於當日遭提領一空，業
      據證人戊○○於警詢及偵訊時指述綦詳，並有中華郵政股
      份有限公司臺中郵局九十五年四月十二日函附開戶資料及
      客戶歷史交易清單各一份存卷可稽，而被告也否認曾於九
      十四年七月二十日提領款項，顯見於九十四年七月二十日
      以前，該明道郵局帳戶之存簿、提款卡已不在被告保管持
      有中甚明，是證人白秀鳳應不可能於九十四年七月二十七
      日才丟棄被告於明道郵局所開設之存簿及提款卡。再者，
      被告係於九十四年七月二十八日方至臺中商業銀行烏日分
      行開設帳戶，亦有該帳戶之交易明細一份在卷足憑，足徵
      證人白秀鳳亦不可能提早於九十四年七月二十七日即丟棄
      被告於臺中商業銀行烏日分行帳戶之存簿及提款卡無訛。
      顯見證人白秀鳳於偵訊時所為證言內容，應係顧及配偶關
      係為附合被告辯詞所致，自均無可採。
（三）另被告就上開四帳戶之存簿、提款卡遺失後，均無掛失或
      報案紀錄，而係警方受理被害人戊○○、乙○○、何玟慧
      、丙○○報案後，才循線找到被告製作筆錄等情，為被告
      所不否認，此與一般人遺失存摺、提款卡，會先向開戶金
      融機構掛失或警局報案之常情，亦有不符。又縱被告之弟
      朱萍於九十四年八月十日過世一事為真，然警方係於九十
      四年九月十四日方就被害人乙○○匯款入被告所開設之臺
      中市第二信用合作社大智分社帳戶一事訊問被告、於九十
      四年十月三十日就被害人戊○○匯款入被告所開設之明道
      郵局帳戶一事訊問被告、於九十四年十一月十二日就被害
      人丙○○匯款入被告所開設之合作金庫銀行烏日分行一事
      訊問被告、於九十四年十一月二十日就被害人何玟慧匯款
      入被告所開設之臺中商業銀行烏日分行一事訊問被告，此
      距離被告之弟朱萍過世之時間，分別已逾一月、二月、三
      月、三月不等，苟上開帳戶確為遺失或遭竊或遭丟棄，被
      告當有充裕時間可以整理資料報警，甚且在九十四年九月
      十四日經警通知製作筆錄後，亦應有警覺就其他三本帳戶
      應報警處理或向金融機構掛失，惟被告捨此不為，靜待警
      方通知方作解釋，顯與常情不符而啟人疑竇。是被告以其
      弟朱萍過世為由而未報案云云，亦無可採。
（四）被告於本院審理時，自承上開四帳戶之密碼均為1157，即
      為其生日之月年，其僅將該密碼寫在明道郵局之存簿背面
      ，並未寫在其他三本帳戶之存簿等語無訛。然審之密碼為
      個人所設定，一般人實難猜測，然詐騙被害人戊○○、何
      玟慧、丙○○之詐欺集團，竟能準確地使用密碼而自被告
      所開設之帳戶領取款項，益可證被告確有將密碼交付給上
      開詐欺集團。
（五）綜合上情，被告關於上開四本帳戶之存簿、提款卡、密碼
      係遺失或遭竊或遭其配偶白秀鳳丟棄之辯詞前後矛盾，漏
      洞百出，顯不足採。是上開四本帳戶之存簿、提款卡、密
      碼應係被告販賣予真實姓名年籍均不詳之成年人，以供該
      人及其所屬犯罪集團詐欺取財之用，應堪認定。
（六）此外，上開犯罪事實，復業據被害人乙○○、何玟慧、丙○○於警詢指述明確，並有臺灣中小企業銀行自動櫃員稽
      交易明細表一份、臺中市第二信用合作社大智分社九十四
      年九月五日中二信字第90號函附客戶交易明細查詢一份、
      臺北市警察局大安分局受理刑事案件報案三聯單一份、合
      作金庫銀行烏日分行九十四年十月二十五日合金烏日存字
      第0940005617號函附存摺存款綜合存款客戶當月份交易資
      料查詢單一份在卷可佐。
（七）按刑法上之故意，可分為直接故意與不確定故意（未必故
      意），所謂「不確定故意」，係指行為人對於構成犯罪之
      事實，預見其發生而其發生並不違背其本意者，刑法第十
      三條第二項定有明文。今日一般人至郵局或銀行開設帳戶
      並非難事，如非供犯罪之非法使用，衡情自無置自己名義
      帳戶不用，而出價取得他人帳戶使用之必要。又衡諸金融
      存款帳戶事關存戶個人財產權益之保障，除非本人或與本
      人親密關係者，難認有何理由可自由流通使用該存摺，而
      一般人均有妥為保管防阻他人任意使用之認識，縱因特殊
      情況偶有交他人使用之需，亦必然深入瞭解用途再行提供
      以使用，方符常情。是無正當理由，將帳戶提供他人使用
      ，客觀上足可預見其目的，係欲以該金融帳戶供作犯罪出
      入之帳戶或其他不法目的，否則應無隱匿自己名義帳戶而
      購買他人金融帳戶使用之必要。且邇來利用電話或報紙刊
      登廣告詐欺取財之犯罪類型層出不窮，該等犯罪多數均係
      利用人頭帳戶作為出入帳戶，並經媒體廣為披載，此應為
      一般人本於一般認知能力所易於意會者，被告係智力成熟
      之成年人，對此顯然知之甚詳。再者，上開真實姓名年籍
      均不詳之成年男子取得被告上開四本帳戶之存簿、提款卡
      、密碼及印鑑後，確有交由不詳犯罪集團，利用被告上開
      四本帳戶作為犯詐欺取財罪之出入帳戶，足見被告確有容
      任該不詳犯罪集團利用其出售之帳戶犯詐欺取財罪之不確
      定故意。是被告連續幫助詐欺取財之行為，事證明確，洵
      堪認定。
二、查被告基於幫助他人犯罪之意思，提供其明道郵局、臺中市
    第二信用合作社大智分社、臺中商業銀行烏日分行、合作金
    庫銀行烏日分行之存簿、提款卡、密碼予真實姓名年籍均不
    詳之成年人，分別供自稱「李主任」、「鑽芝珠寶公司」、
    「龍陽國際珠寶商會」之真實姓名年籍均不詳的成年人所組
    織之不詳詐欺集團使用，而該詐欺集團之多名成員，有犯意
    聯絡及行為分擔，為共同正犯，再施用上開詐術，致被害人
    戊○○、乙○○、何玟慧、丙○○均陷於錯誤匯款前開款項
    ，核該真實姓名年籍均不詳之成年男子及自稱「李主任」、
    「鑽芝珠寶公司」、「龍陽國際珠寶商會」之成年人所組織
    之不詳詐欺集團間，係共同犯刑法第三百三十九條第一項之
    詐欺取財罪。被告雖並未參與詐欺取財之犯行，然其顯係就
    他人之犯罪加以助力，參與刑法第三百三十九條第一項構成
    要件以外之行為，核其行為，係犯刑法第三十條第一項前段
    、第三百三十九條第一項之詐欺取財罪之幫助犯。且：
（一）被告先後多次販賣帳戶之幫助詐欺之行為，時間緊接，犯
      罪構成要件相同，顯係基於概括犯意反覆為之，為連續犯
      ，應依刑法第五十六條之規定分別論以一罪，並加重其刑
      。
（二）按不起訴處分已確定者，非發現新事實或新證據，不得對
      於同一案件再行起訴，刑事訴訟法第二百六十條第一款定
      有明文。又所謂發現新事實或新證據，係指於不起訴處分
      前，未經發現，至其後始行發現者而言，若不起訴處分前
      ，已經提出之證據，經檢察官調查斟酌者，即非前述條款
      所謂發現之新證據，不得據以再行起訴，最高法院著有六
      十九年臺上字第一一三九號判決意旨可資參照。經查，臺
      灣臺中地方法院檢察署檢察官以被告於臺中市第二信用合
      作社大智分社所開設之帳戶係遺失為由，就被害人乙○○
      於九十四年八月一日匯款一元之事實，於九十四年十二月
      十二日對被告為不起訴處分，然經本院調取上開偵查卷宗
      核閱，並無被告其餘之明道郵局、臺中商業銀行烏日分行
      、合作金庫銀行烏日分行的帳戶資料及被害人戊○○、何
      玟慧、丙○○指述之證據，顯見檢察官未及審酌被告明道
      郵局帳戶於九十四年七月二十日有被害人戊○○匯款二萬
      零二百四十元、臺中商業銀行烏日分行帳戶於九十四年九
      月七日有被害人何玟慧匯款十九萬七千八百元、合作金庫
      銀行烏日分行於九十四年九月二十八日至同年月二十九日
      有被害人丙○○共匯款十九萬二千元之事實，致於九十四
      年十二月十二日遽為不起訴處分，則嗣檢察官再就被告販
      賣明道郵局帳戶之行為起訴，及就販賣合作金庫銀行烏日
      分行帳戶之行為聲請併案審理，及本院依職權向新竹市警
      察局第二分局查詢被害人何玟慧遭詐騙之情節，應屬刑事
      訴訟法第二百六十條第一項之「新證據」，檢察官自得就
      被告販賣臺中市第二信用合作社大智分社帳戶之行為再行
      起訴，且此部分與被告販賣明道郵局、臺中商業銀行烏日
      分行、合作金庫銀行烏日分行帳戶之幫助行為間，有裁判
      上一罪之關係，本院自得併予審酌。
（三）公訴意旨就被告販賣臺中市第二信用合作社大智分社、臺
      中商業銀行烏日分行、合作金庫銀行烏日分行帳戶之行為
      ，雖未起訴，惟本院認此部分與檢察官起訴經判決有罪部
      分有連續犯之裁判上一罪關係存在，且經檢察官就被告販
      賣合作金庫銀行烏日分行帳戶之行為請求併案審理，依審
      判不可分原則，本院自得均加以審理。
（四）被告幫助犯詐欺取財罪，為從犯，應依刑法第三十條第二
      項之規定減輕其刑。
（五）被告之犯行，刑有加重減輕之事由，依刑法第七十一條第
      一項規定，應先加後減之。
（六）爰審酌被告正值青壯之際，不思以正當工作，賺取生活之
      資，為圖小利，提供帳戶予不法份子使用，非惟幫助行詐
      欺取財者遂行取財目的，同時使其得以隱匿其真實身分，
      減少遭查獲之風險，愈使其肆無忌憚，加深犯罪之猖獗，
      且所販賣帳戶高達四本，且犯後否認犯行，飾詞狡卸，毫
      無悔意，迄未與被害人和解，惡性非輕，惟念及被告本身
      並未實際參與本案詐欺取財之犯行，責難性較小，認為檢
      察官具體求處有期徒刑十月尚屬過重等一切情狀，量處如
      主文所示之刑，並諭知易科罰金之折算標準，以資懲儆。
據上論斷，應依刑事訴訟法第二百九十九條第一項前段，刑法第
五十六條、第三百三十九條第一項、第三十條第一項前段、第二
項、第四十一條第一項前段，罰金罰鍰提高標準條例第一條前段
、第二條，判決如主文。
本案經檢察官丁○○到庭執行職務
中    華    民    國    95    年    6     月    30    日
                刑事第十五庭  審判長法  官  曾佩琦
                                    法  官  陳如玲
                                    法  官  周瑞芬
上正本證明與原本無異。
如不服本判決，應於送達後十日內向本院提出上訴狀（須附繕
本），上訴於臺灣高等法院臺中分院。
中    華    民    國    95    年    6     月    30    日
                                    書記官  何俞瑩
附錄本案論罪科刑法條
刑法第三百三十九條：
  意圖為自己或第三人不法之所有，以詐術使人將本人或第三人
  之物交付者，處五年以下有期徒刑、拘役或科或併科一千元以
  下罰金。
  以前項方法得財產上不法之利益或使第三人得之者，亦同。
  前二項之未遂犯罰之。
刑法第三十條：
  幫助他人犯罪者，為從犯。雖他人不知幫助之情者，亦同。
  從犯之處罰，得按正犯之刑減輕之。


司法院資訊處製作；財團法人民間司法改革基金會備份。
